# 子公司注销了，如何账务处理？

提问人：_ 冰人 时间：2017-02-04 22:31:20
新年第一问，还 请指点！ 目前审计一单位，其持股75%的子公司（没什么业务）已经于2016-11月办理了税务、工商注销，但子公司账务未做处理。目前子公司账面有少许应收账款、预付账款、固定资产、其他应付款。 请问下， 1 、子公司账面的这些资产、负债该如何处理？ 2 、母公司账面的长期股权投资如何处理？ 3 、 2016 年末，合并报表是否合并该注销的子公司？如果不合并，那合并报表期初数如何衔接呢？ 敬请指教，感谢！

回答人：chenyiwei
1 、应考虑这些资产能否收回，负债是否仍需要偿还，对资产应减记到其可收回金额；对确定无需偿还的负债也可以转销。 2 、对长期股权投资，应谨慎测算可收回金额，对账面价值超过可收回金额的部分谨慎计提减值准备。 3 、对该子公司，应一直纳入合并报表范围直到资产负债表上所有项目全部结零为止。

提问人：呼叫帮助 时间：2017-04-25 19:43:12
您的意思就是最后的资产是可回收的资产价值，负债就是需要偿还的债务，除此之外，均需全部转销。我这样理解准确吗？

回答人：chenyiwei
可以，但对负债的转销要非常谨慎，只有在付款的法定义务或合同义务解除后才能转销负债。

提问人：fensonhuang 时间：2017-04-25 21:05:53
请问陈老师，第 3 点，已经处于注销状态的子公司不应并入合并报表吧？ 准则：下列被投资单位不是母公司的子公司，不应当纳入母公司的合并财务报表的合并范围： 已宣告被清理整顿的原子公司； 已宣告破产的原子公司； 母公司不能控制的其他被投资单位。

回答人：chenyiwei
已处于注销状态的子公司，如果清算由股东主导（非破产清算），则仍纳入母公司的合并报表范围。